【裁判字號】    95,交聲,764
【裁判日期】    950929
【裁判案由】    聲明異議
【裁判全文】
臺灣臺中地方法院交通事件裁定         95年度交聲字第764號
原處分機關  交通部公路總局臺中區監理所
異  議  人
即受處分人  甲○○
上列受處分人因違反道路交通管理處罰條例案件，對於交通部公
路總局臺中區監理所民國九十五年八月十六日所為之處分（中監
違字第裁六０─ＢＤ0000000號裁決書），聲明異議，本
院裁定如下：
    主  文
異議駁回。
    理  由
一、汽車駕駛人轉彎時，有不依標誌、標線、號誌指示者，處新
    臺幣（下同）六百元以上一千八百元以下罰鍰，併記違規點
    數一點，道路交通管理處罰條例第四十八條第一項第二款、
    第六十三條第一項第一款分別定有明文。
二、本件聲明異議意旨略以：伊於去年已將本件違規車輛轉賣，
    且事過已久；伊又未收到罰單，罰鍰金額不低，爰聲明異議
    等語。。
三、經查：異議人即受處分人甲○○所有之車牌號碼０八五七－
    ＨＷ號自用小客車，於民國九十四年八月二十七日十一時十
    五分許，在高雄市○○路與凱旋路口，有不依標誌、標線、
    號誌行駛之交通違規事由，為高雄市警察局交通隊掣開高市
    警交相字第ＢＤ0000000號舉發違反道路交通管理事
    件通知單逕行舉發，該通知單並於九十四年九月十六日送達
    往受處分人位於臺中市○○區○○路三段七十九之二之一號
    住所，依行政程序法第七十三條第一項之規定，由受雇人、
    同居人代為受領等情，有違規採證相片二幀、舉發通知單及
    高雄市政府警察局交通警察大隊九十五年九月六日高市警交
    三字第０九五００一六三０二號函檢附之送達證書各一份在
    卷可稽，受處分人之違規事實已臻明確，舉發通知單並確已
    完成合法送達程序。受處分人空言辯稱並未收到罰單云云，
    顯非實情，自無足取。而本件違規車輛係於上開交通違規後
    之九十四年九月七日，始由受處分人過戶予他人，此有車牌
    號碼０八五七－ＨＷ號汽車車主歷史查詢表一紙載述至明。
    則該部自用小客車於本件違規時，受處分人仍為該車之登記
    所有人，尚未移轉讓與他人，自不能徒憑事後轉售之事實而
    冀圖卸責。又依前揭道路交通管理處罰條例第四十八條第一
    項之規定，應處六百元以上一千八百元以下罰鍰，是以原處
    分諭知受處分人罰鍰一千八百元，亦無違法不當之可言。綜
    上所陳，受處分人前揭所辯均有未洽，無足為採，其有於上
    開時、地不依標誌、標線、號誌指示行駛之交通違規事實，
    至堪認定。從而，原處分機關交通部公路總局臺中區監理所
    援引前揭規定，於法定範圍內裁處受處分人罰鍰，核無不當
    。本件異議為無理由，應予駁回。
四、據上論斷，應依道路交通管理處罰條例第八十七條第二項、
    道路交通案件處理辦法第十九條，裁定如主文。
中    華    民    國    95    年    9     月    29    日
                  交通法庭  法  官  高文崇
上正本證明與原本無異。
如不服本裁定，應於送達後五日內，向本院提出抗告狀。
                            書記官  林淑慧
中    華    民    國    95    年  10    月    4     日


司法院資訊處製作；財團法人民間司法改革基金會備份。
